【裁判字號】    99,訴,1855
【裁判日期】    990721
【裁判案由】    毒品危害防制條例
【裁判全文】
臺灣板橋地方法院刑事判決              99年度訴字第1855號
公  訴  人  臺灣板橋地方法院檢察署檢察官
被      告  甲○○
上列被告因違反毒品危害防制條例案件，經檢察官提起公訴（99
年度毒偵字第2863號），本院依簡式審判程序判決如下：
    主  文
甲○○施用第一級毒品，累犯，處有期徒刑柒月；扣案之第一級
毒品海洛因壹包（驗餘淨重零點零壹伍零公克）沒收銷燬，注射
針筒壹支、塑膠勺管壹支均沒收。
    事  實
一、甲○○前因施用毒品案件，經臺灣臺北地方法院以94年度毒
    聲字第1008號裁定送觀察、勒戒後，認有繼續施用毒品之傾
    向，再經同法院以95年度毒聲字第318 號裁定施以強制戒治
    ，於民國96年3 月8 日執行完畢釋放，並由臺灣臺北地方法
    院檢察署檢察官以96年度戒毒偵字第83號為不起訴處分確定
    。另因違反商業會計法案件，經臺灣臺北地方法院以95年度
    訴字第830 號判處有期徒刑4 月確定，已於96年7 月7 日縮
    刑期滿執行完畢。仍不知悔改，於上開強制戒治執行完畢釋
    放後5 年內，基於施用第一級毒品之犯意，於99年3 月23日
    18時許，在臺北縣三重市○○街附近之高速公路涵洞下，以
    將海洛因置入注射針筒加水稀釋施打手臂之方法，施用第一
    級毒品海洛因1 次。嗣為警於同日21時30分許，在臺北縣三
    重市○○街55號前查獲，並扣得第一級毒品海洛因1 包（淨
    重0.0170公克，取樣0.0020公克鑑定用罄，驗餘淨重0.0150
    公克）及甲○○所有、供其施用第一級毒品海洛因所用之注
    射針筒1 支、塑膠勺管1 支，經警採集其尿液檢體送驗結果
    ，呈鴉片類之陽性反應，始悉上情。
二、案經臺北縣政府警察局三重分局報請臺灣板橋地方法院檢察
    署檢察官偵查起訴。本院於準備程序進行中，被告就被訴事
    實為有罪之陳述，經告知被告簡式審判程序之旨，並聽取
    當事人意見後，裁定由受命法官獨任進行簡式審判程序。
    理  由
一、上揭事實，迭據被告甲○○於檢察官偵訊及本院審理時坦承
    不諱，且有白色粉末1 包、注射針筒1 支、塑膠勺管1 支扣
    案可資佐證。上開扣案之白色粉末1 包經送鑑驗結果，為第
    一級毒品海洛因無訛，淨重0.0170公克，取樣0.0020公克鑑
    定用罄，驗餘淨重0.0150公克等情，此有交通部民用航空局
    航空醫務中心99年4月27日航藥鑑字第0992719號毒品鑑定書
    1 份在卷可憑。且被告為警查獲後，經警採集其尿液檢體送
    驗結果，呈鴉片類陽性反應，則有臺北縣政府警察局三重分
    局姓名代碼對照表、臺灣檢驗科技股份有限公司99年4月12
    日濫用藥物檢驗報告各1 份附卷可稽，足認被告之任意性自
    白與事實相符，而值採信。此外，被告前因施用毒品案件，
    經臺灣臺北地方法院以94年度毒聲字第1008號裁定送觀察、
    勒戒後，認有繼續施用毒品之傾向，再經同法院以95年度毒
    聲字第318 號裁定施以強制戒治，於96年3月8日執行完畢釋
    放，並由臺灣臺北地方法院檢察署檢察官以96年度戒毒偵字
    第83號為不起訴處分確定等情，有臺灣高等法院被告前案紀
    錄表可考，其於觀察、勒戒執行完畢釋放後5 年內，再犯本
    件施用毒品罪，自應依法論罪科刑。綜上所述，本案事證明
    確，被告犯行堪予認定。
二、按海洛因係屬毒品危害防制條例第2 條第2 項第1 款所定之
    第一級毒品。是核被告所為，係犯毒品危害防制條例第10條
    第1 項之施用第一級毒品罪。其持有第一級毒品海洛因之低
    度行為，為施用之高度行為所吸收，不另論罪。又被告曾因
    違反商業會計法案件，經臺灣臺北地方法院以95年度訴字第
    830 號判處有期徒刑4 月確定，已於96年7 月7 日縮刑期滿
    執行完畢乙節，有臺灣高等法院被告前案紀錄表可考，其於
    有期徒刑執行完畢後5 年以內，故意再犯本件有期徒刑以上
    之罪，為累犯，應依刑法第47條第1 項規定加重其刑。爰審
    酌被告前因施用毒品，曾接受強制戒治之執行完畢，獲有不
    起訴處分之寬典，再次漠視法令而犯本罪，惟念其施用毒品
    所生危害，實以戕害自我身心健康為主，對於他人生命、身
    體、財產等法益，尚無重大明顯之實害，且為警查獲後自始
    至終均坦承犯行，犯罪後之態度尚佳等一切情狀，量處如主
    文所示之刑，以資懲儆。扣案之第一級毒品海洛因1 包（淨
    重0.0170公克，取樣0.0020公克鑑定用罄，驗餘淨重0.0150
    公克），為本案查獲之第一級毒品，不問屬於犯人與否，應
    依毒品危害防制條例第18條第1 項前段規定沒收銷燬；至於
    注射針筒1 支、塑膠勺管1 支，則為被告所有、供其犯施用
    第一級毒品罪所用之物，已據被告供承在卷，爰依刑法第38
    條第1 項第2 款規定宣告沒收之。
據上論斷，應依刑事訴訟法第273 條之1 第1 項、第299 條第1
項前段，毒品危害防制條例第10條第1 項、第18條第1 項前段，
刑法第11條前段、第47條第1 項、第38條第1 項第2 款，判決如
主文。
本案經檢察官黃明絹到庭執行職務。
中    華    民    國    99    年    7     月    21    日
                  刑事第八庭    法  官  朱嘉川
以上正本證明與原本無異。
如不服本判決應於收受送達後10日內向本院提出上訴書狀，並應
敘述具體理由；其未敘述上訴理由者，應於上訴期間屆滿後20日
內向本院補提理由書（均須按他造當事人之人數附繕本）「切勿
逕送上級法院」。
                                書記官  陳聖儒
中    華    民    國    99    年    7     月    21    日
附錄本案論罪科刑法條全文：
毒品危害防制條例第10條
施用第一級毒品者，處6 月以上5 年以下有期徒刑。
施用第二級毒品者，處3 年以下有期徒刑。

司法院資訊處製作；財團法人民間司法改革基金會備份。
